臺灣臺北地方法院民事裁定
111年度智字第5號
原      告  黃渝洳  
被      告  高子涵  
            曾秉宏  
            戴鈺凌  
上列當事人間請求損害賠償等事件，本院裁定如下：
    主  文
本件移送智慧財產及商業法院。
    理  由
一、按訴訟之全部或一部，法院認為無管轄權者，應依原告之聲
    請或依職權以裁定移送於其管轄法院，民事訴訟法第28條第
    1項定有明文。又智慧財產及商業法院管轄案件如下：依專
    利法、商標法、著作權法、光碟管理條例、營業秘密法、積
    體電路電路布局保護法、植物品種及種苗法或公平交易法所
    保護之智慧財產權益所生之第一審及第二審民事訴訟事件，
    智慧財產及商業法院組織法第3條第1款定有明文。再依司法
    院頒布於民國000年0月0日生效之司法院指定智慧財產及商
    業法院管轄之智慧財產事件，不當行使智慧財產權權利所生
    損害賠償爭議事件；當事人以一訴主張單一或數項訴訟標的
    ，其中主要部分涉及智慧財產權，如係基於同一原因事實而
    不宜割裂者，均為智慧財產權訴訟民事事件，由智慧財產及
    商業法院管轄。又侵害智慧財產權有關人格權爭議事件之侵
    權爭議事件，為智慧財產民事訴訟事件，此觀智慧財產案件
    審理細則第2條之規定自明。再按（舊）智慧財產法院組織
    法第1條立法意旨，為使智慧財產之民事訴訟事件能集中由
    智慧財產（及商業）法院依智慧財產案件審理法所定程序審
    理，除有民事訴訟法第24條、第25條規定之情形外，普通法
    院就智慧財產民事事件，應將之裁定移送智慧財產（及商業
    ）法院（最高法院103年度台抗字第443號裁定意旨參照），
    意即智慧財產及商業法院對智慧財產民事訴訟事件有優先管
    轄權。
二、原告主張：被告甲○○於110年9月2日至111年10月29日連續於
    網路社群媒體散布包括指責原告於團隊中很混、提不出有概
    念發想之證明、沒有能力介紹組內設計作品、原告為完全不
    了解作品之人等不實內容，使原告在社會上評價受到貶損，
    且被告乙○○、丙○○更將被告甲○○所散布之不實文章內容轉發
    至各社交平台上，其中被告乙○○並在平台上請視眾再將該不
    實文章轉發，均足以侵害原告名譽權、著作人格權，上開行
    為使原告隨時活在恐懼及陰影當中，甚至構成網路霸凌、校
    園霸凌，致原告遭他人指指點點，足以造成原告精神上痛苦
    ，自應由被告賠償原告之損害，並為回復屬於原告之著作人
    格權即排除對該權利之侵害，爰依著作權法第19條、第88條
    、民法第18條、第184條、第195條提起本件訴訟等語。並聲
    明：㈠被告3人各賠償原告新臺幣（下同）20萬元；㈡撤除任
    何有關汙衊、毀損其名聲之照片、文章、文字、影音、圖檔
    ；㈢返還其大學專題好桃埤所獲得任何獎狀、獎盃、獎金及
    榮耀；㈣應使其有使用好桃埤專題之作品，及有關任何比賽
    、相關活動及相關資訊之權利，亦不得隱瞞並屏除任何一位
    組員，否則須負相關法律責任，另必須徵得其同意不得進行
    任何私下報名，如有違反，其將再對被告進行提告及訴訟（
    如起訴狀所載）。
三、本件依原告主張之爭議要旨為被告以前開散布不實訊息之方
    式，侵害原告名譽權與著作人格權，並影響原告於團隊中之
    共同著作之使用權，遂請求為非財產上損害賠償，及除去侵
    害、回復名譽、著作人格權之適當處分、防止侵害繼續發生
    等節，就該部分自屬侵害智慧財產權有關人格權爭議事件之
    侵權爭議事件，為智慧財產權之民事訴訟事件，本件復無民
    事訴訟法第24條、第25條規定之情形，依前揭說明，自應由
    智慧財產及商業法院優先管轄，原告向本院起訴，顯有違誤
    ，爰裁定將本件移送於該管轄法院。
中　　華　　民　　國　　111 　年　　4 　　月　　25　　日
                  民事第七庭    法　官　  陳彥君
以上正本係照原本作成。
如不服本裁定應於送達後10日內向本院提出抗告狀，並繳納抗告
費新臺幣1,000元。
中　　華　　民　　國　　111 　年　　4 　　月　　25　　日
                                書記官    吳昭誼